Mario Canales Sánchez

canalessanchezmario@gmail.com · (34) 635198700 · <u>mariocanales.es· LinkedIn</u> · <u>github.com/MarioCSan</u>

Desarrollador junior Full Stack | ReactJS, Angular, javascript, .NET

Soy un desarrollador junior fullstack con experiencia en React, Angular y .NET junto con bases de datos con SQL Server.

Mi pasión por crear aplicaciones propias con diversas tecnologías ha impulsado mi habilidad para ofrecer soluciones creativas y eficientes. Con valores de calidad, compromiso y aprendizaje continuo, puedo aportar mi experiencia y entusiasmo para enfrentar nuevos desafíos y lograr el éxito en proyectos futuros.

Experiencia

Desarrollador Backend .NET y SQL Server en Pepper Spain

Febrero 2022 - Diciembre 2023 · Madrid, España [Pepper Spain, Financiera]

Tecnologías usadas: .NET, SQL Server, PL/SQL, MongoDB

Responsabilidades

- Identificar y resolver de manera eficiente las incidencias reportadas por los usuarios de la plataforma para implementar las soluciones tanto en .NET como SQL Server
- Mantenimiento del código .NET de la plataforma interna para actualizar el código
- Crear nuevas funciones usando programación orientada a objetos para el uso de la información, inserción y modificación de datos en la base de datos.
- Migrar lógica en SQL server a funciones .NET
- Resolución de dudas a los usuarios y a los product owners sobre el funcionamiento de las plataformas

Desarrollador Fullstack Angular y .NET en Quality Compusoft

Julio 2021 - febrero 2022 · Madrid, España [Quality Compusoft, Software veterinario]

Mario Canales Sánchez

Tecnologías usadas: .NET, Angular, MySQL

Responsabilidades

- Desarrollo de componentes de (Angular versión 8) haciendo uso de una API y de swagger.
- Desarrollo de microservicios en .NET y migraciones para generar métodos exportados a una API para brindar la funcionalidad a los componentes
- Diseñar e implementar nuevas funcionalidades .NET y manejo de la información para devolver los datos requeridos al frontal
- Optimizar funciones existentes en Angular y en .NET

Certificaciones

AZ-204 en Azure

DVA-C01 en Amazon Web Services

Educación

Master desarrollo Fullstack + Multiplataforma + Multicloud - Tajamar FP + Professional Education

Septiembre 2020 - Junio 2021 [Madrid, España]

- Aprendizaje de Frameworks de Javascript (Jquery, Angular, React)
- Aprendizaje de .NET Core, .NET Framework, despliegues de aplicaciones en Azure y AWS.
- Uso de bases de datos relacionales y noSQL con aplicaciones .NET

FP Grado Superior Desarrollo Aplicaciones Web - IES Palomeras-Vallecas

Septiembre 2018 - Junio 2020 [Madrid, España]

- Aprendizaje en el desarrollo web con Java y Javascript
- Aprendizaje de bases de datos relacionales con mysql
- Aprendizaje en el diseño de interfaces web

Habilidades

Mario Canales Sánchez 2

• C#

• .NET Core

.NET Framework

• Entity Framework

Azure

AWS

• HTML + CSS

• React JS

Angular

• Typescript

Swagger

• MySQL

• SQL Server

MongoDB

Idiomas

Español - Nativo.

Inglés - C2 proficient

Mario Canales Sánchez 3